臺灣新北地方法院板橋簡易庭民事判決
                          110年度板簡字第2035號

原　　　告　第一產物保險股份有限公司

法定代理人　李正漢　
訴訟代理人　張鈞迪　
被　　　告　劉軒鳴　
上列當事人間請求侵權行為損害賠償事件，於民國110年11月10
日言詞辯論終結，本院判決如下：
　主　文
被告應給付原告新臺幣拾壹萬柒仟肆佰柒拾貳元，及自民國一百
一十年八月七日起至清償日止，按週年利率百分之五計算之利息
。
原告其餘之訴駁回。
訴訟費用由被告負擔十分之九，餘由原告負擔。
本判決原告勝訴部分得假執行。
　事實及理由
一、原告主張：被告於民國109年9月28日10時許，駕駛車牌號碼
    0000-00號車輛，行經國道3號47公里900公尺北向內側車道
    處時，駕駛不慎而與原告所承保之訴外人和運租車股份有限
    公司所有、由訴外人柳俊宇駕駛之車牌號碼000-0000號租賃
    小客車（下稱系爭車輛）發生碰撞，造成系爭車輛毀損（下
    稱系爭事故），並經內政部警政署國道公路警察局第六公路
    警察大隊樹林分隊處理在案。嗣原告已就車輛毀壞部分依保
    險契約賠付修理費用共新臺幣（下同）134,000元（零件費
    用89,581元、板金拆裝26,864元、塗裝17,555元），而此損
    害係肇因於被告之過失不法侵權行為所致，被告依法應負賠
    償責任，爰依侵權行為法律關係與保險法第53條規定提起本
    件訴訟等語，並聲明：被告應給付原告134,000元，及自起
    訴狀繕本送達翌日起至清償日止，按週年利率5%計算之利息
    。
二、被告則以：對肇事責任不爭執，惟有經濟困難，希望可以分
    期付款等語，資為抗辯，並聲明：原告之訴駁回。
三、原告主張被告於上開時地駕駛不慎而過失碰撞系爭車輛並造
    成毀損之事實，業據原告提出汽車保險計算書、發票、道路
    交通事故當事人登記聯單、行車執照、桃苗汽車股份有限公
    司新竹鈑噴廠估價單、系爭車輛照片等件影本為證，並經本
    院職權向內政部警政署國道公路警察局第六公路警察大隊調
    閱系爭事故調查卷宗查明無訛，附卷可稽，被告復未就系爭
    事故之肇事責任及其他事項為爭執，是此部分事實，均自堪
    信為真實。
四、按因故意或過失，不法侵害他人之權利者，負損害賠償責任
    ；汽車、機車或其他非依軌道行駛之動力車輛，在使用中加
    損害於他人者，駕駛人應賠償因此所生之損害；被保險人因
    保險人應負保險責任之損失發生，而對於第三人有損失賠償
    請求權者，保險人得於給付賠償金額後，代位行使被保險人
    對於第三人之請求權，民法第184條第1項前段、第191條之2
    本文、保險法第53條本文定有明文。次按不法毀損他人之物
    者，被害人得請求賠償其物因毀損所減少之價額，民法第19
    6條亦有明文；又依民法第196條請求賠償物被毀損所減少之
    價額，固得以修復費用為估定之標準，但以必要者為限（如
    修理材料以新品換舊品，應予折舊）。經查，依系爭車輛估
    價單上所載之維修項目，核與該車所受損部位相符，堪認上
    開修復項目所須之費用均屬必要修復費用無誤。又系爭車輛
    係於109年4月出廠（推定為15日），有行車執照影本附卷可
    稽，至109年9月28日車輛受損時，已使用5月13日，依「營
    利事業所得稅結算申報查核準則」第95條第8項規定，固定
    資產提列折舊採用定率遞減法者，以1年為計算單位，其使
    用期間未滿1年者，按實際使用月數相當於全年之比例計算
    之，不滿1月者，以1月計，故本件應為6月計，惟零件費用
    89,581元，係以新品換舊品，揆諸前述，應予折舊。本院依
    行政院公布之固定資產耐用年數表及固定資產折舊率表，即
    自用小客車耐用年數5年，每年折舊369/1,000，是以上開零
    件扣除折舊後，原告得請求之修車零件費為73,053元（計算
    式如附表所示：元以下四捨五入）。此外，原告另支出板金
    拆裝及塗裝費用共44,419元，無折舊問題，是原告得向被告
    請求之費用，共計為117,472元（計算式：73,053元+44,419
    元=117,472元），逾此部分之請求，於法無據，不能准許。
五、從而，原告依侵權行為法律關係與保險法第53條規定，請求
    被告給付117,472元，及自起訴狀繕本送達翌日即自110年8
    月7日起至清償日止，按週年利率5%計算之利息，為有理由
    ，應予准許。逾此部分之請求，為無理由，應予駁回。
六、本件事證已臻明確，兩造其餘攻擊防禦方法核與判決結果不
    生影響，爰不一一論述，附此敘明。
七、本判決原告勝訴部分，係適用簡易程序所為被告敗訴之判決
    ，爰依職權宣告假執行。
八、結論：原告之訴為一部有理由，一部無理由，依民事訴訟法
    第436條第2項、第79條、第389條第1項第3款，判決如主文
    。
中　　華　　民　　國　 110　　年　　12　　月　　1 　　日
                  臺灣新北地方法院板橋簡易庭
                      法　官　呂安樂
以上正本係照原本作成。
如不服本裁定，應於送達後10日內，向本院提出抗告狀並表明抗
告理由，如於本裁定宣示後送達前提起抗告者，應於裁定送達後
10日內補提抗告理由書（須附繕本）。
中　　華　　民　　國　 110　　年　　12　　月　　1 　　日
　　　　　　　　　　　書記官　陳佩瑩
附表：
折舊時間 金額
第1年折舊值 89,581×0.369×(6╱12)=16,528
第1年折舊後價值 89,581－16,528=73,053